【裁判字號】    98,審訴,1992
【裁判日期】    980630
【裁判案由】    搶奪
【裁判全文】
臺灣高雄地方法院刑事判決            98年度審訴字第1992號
公  訴  人  臺灣高雄地方法院檢察署檢察官
被      告  丙○○
上列被告因搶奪案件，經檢察官提起公訴（98年度偵字第9305號
），被告就被訴事實為有罪之陳述，經告知簡式審判程序之旨，
並聽取被告與公訴人之意見後，本院合議庭裁定由受命法官獨任
進行簡式審判程序，本院判決如下：
    主  文
丙○○犯竊盜罪，共貳罪，均累犯，各處有期徒刑陸月，如易科
罰金，均以新臺幣壹仟元折算壹日。應執行有期徒刑拾月，如易
科罰金，以新臺幣壹仟元折算壹日。
    事  實
一、丙○○前於民國93年間，因施用毒品、竊盜、偽造文書等案
    件，分別經本院以93年度訴字第2045號、94年度簡字第843
    號、93年度易字第1836號、94年度易字第1605號，判處有期
    徒刑8 月、6 月、1 年6 月、6 月，嗣經裁定減刑為有期徒
    刑4 月、3 月、9 月、3 月，且定應執行刑有期徒刑1 年6
    月；另於94年間，因施用毒品案件，經本院以94年度訴字第
    1563號判處有期徒刑10月，嗣經裁定減刑為有期徒刑5 月，
    並與前述有期徒刑1 年6 月部分，接續執行，於96年10月15
    日縮短刑期假釋出獄，並於96年11月29日假釋期滿未經撤銷
    而執行完畢。詎丙○○不知悔改，竟分別基於意圖為自己不
    法所有之犯意，於下列時間、地點行竊：
  (一)97年10月25日下午4 時50分許，騎乘車號PM6-793 號重型機
    車，行經乙○○位於高雄市苓雅區○○○路282 巷268 號住
    處前，見乙○○騎乘之車號ZID-737 號輕型機車停放住處大
    門前，且機車置物箱未鎖，遂趁乙○○進入住宅內開啟鐵門
    而疏未注意之際，徒手竊取乙○○所有放置於機車置物箱內
    之黑色皮包1 個，以及皮包內之物品即現金新臺幣（下同）
    100 元、身分證1 張、健保卡1 張、駕照1 張、合作金庫存
    摺1 本、國泰世華銀行信用卡1 張、臺灣銀行提款卡1 張、
    手機1 支、空白支票1 本，得手後，隨即騎乘機車逃離現場
    ，行經高雄市○○區○○路與正言路口，適遇垃圾車經過，
    隨將乙○○所有黑色皮包內之現金取出後，將黑色皮包連同
    皮包內物品，棄置於垃圾車內。
  (二)97年12月2 日晚間7 時40分許，騎乘上開重型機車，行經高
    雄市○○區○○路14號對面之武廟市場前，趁甲○○準備收
    拾其在武廟市場擺設之菜攤，而順手將其所有米白色錢包置
    於菜攤上，並轉身整理菜攤而不注意之際，徒手竊取甲○○
    所有之米白色錢包（內有現金1 萬元），得手後，騎乘機車
    離開現場，並將竊得之米白色錢包內之現金取出，供己花用
    ，甲○○所有之米白色錢包則棄置於武廟市場之垃圾車內。
    嗣因乙○○與甲○○報警處理，經警調閱附近監視器，發現
    行竊者係騎乘車號PM6-793 號重型機車，始循線查獲上情。
二、案經乙○○、甲○○訴由高雄市政府警察局苓雅分局報告臺
    灣高雄地方法院檢察署檢察官偵查起訴。
    理  由
一、本件被告所犯係死刑、無期徒刑、最輕本刑為3 年以上有期
    徒刑以外之罪，其於準備程序中就被訴事實為有罪之陳述，
    經法官告知簡式審判程序之旨，並聽取公訴人及被告之意見
    後，本院依刑事訴訟法第273 條之1 第1 項之規定，裁定進
    行簡式審判程序。
二、訊據被告對於上揭時、地，先後竊取乙○○、甲○○所有之
    皮包與錢包等事實，均坦承不諱，核與證人即被害人乙○○
    、甲○○、即在旁目睹甲○○遭竊之攤販林堯濬證述情節相
    符，並有監視器翻拍照片4 張、車籍查詢基本資料詳細畫面
    1 紙附卷可稽，本案事證明確，被告上揭2 次竊盜犯行，均
    堪認定，應予依法論科。
三、被告趁被害人乙○○、甲○○不注意之際，竊取乙○○與甲○○所有之皮包與錢包，核其所為，均係犯刑法第320 條第
    1 項之竊盜罪。公訴人認被告所為係犯刑法第325 條第1項
    之搶奪罪，容有未合，惟被告基於意圖為自己不法所有之犯
    意，將屬於乙○○與甲○○持有之皮包與錢包，移轉至自己
    實力支配下之社會基本事實同一，本院自得變更起訴法條。
    又被告所犯上開2 次竊盜罪，犯意個別，應予分論併罰。另
    被告前因施用毒品、竊盜、偽造文書等案件，分別經法院判
    處有期徒刑8 月、6 月、1 年6 月、6 月，嗣經裁定減刑並
    定應執行刑有期徒刑1 年6 月；再因施用毒品案件，經法院
    判處有期徒刑10月，並經裁定減刑為有期徒刑5 月，與前述
    有期徒刑1 年6 月部分，接續執行，並於96年11月29日執行
    完畢等情，有臺灣高等法院被告前案紀錄表1 份在卷可佐，
    被告於有期徒刑執行完畢後，5 年內故意再犯本件有期徒刑
    以上之2 罪，均為累犯，應依刑法第47條第1 項規定加重其
    刑。本院審酌被告前有施用毒品、竊盜、偽造文書案件，經
    法院判刑入獄之紀錄，此有前述臺灣高等法院被告前案紀錄
    表1 份在卷可佐，素行不良，而被告正值壯年，不思以正當
    方法賺取財物，竟一再貪圖小利行竊，破壞他人對財產權之
    支配，危害社會治安，惟念及被告竊取財物之價值非鉅，且
    被告坦承犯行等一切情狀，分別量處如主文所示之刑，且定
    應執行刑如主文所示，並均諭知易科罰金之折算標準。
據上論斷，應依刑事訴訟法第273 條之1 第1 項、第299 條第1
項前段、第300 條，刑法第320 條第1 項、第47條第1 項、第41
條第1 項前段、第55條第5 款，刑法施行法第1 條之1 ，判決如
主文。
本案經檢察官陳麗琇到庭執行職務。
中    華    民    國    98    年    6     月    30    日
                  刑事第十庭  法  官  高增泓
以上正本證明與原本無異。
如不服本判決，應於判決送達後10日內，向本院提出上訴狀。
中    華    民    國    98    年    6     月    30    日
                              書記官  黃麗玉
附錄本案論罪科刑法條全文：
刑法第320條
意圖為自己或第三人不法之所有，而竊取他人之動產者，為竊盜
罪，處5 年以下有期徒刑、拘役或5 百元以下罰金。
意圖為自己或第三人不法之利益，而竊佔他人之不動產者，依前
項之規定處斷。
前二項之未遂犯罰之。


司法院資訊處製作；財團法人民間司法改革基金會備份。
